【裁判字號】    98,訴,150
【裁判日期】    980204
【裁判案由】    偽造文書等
【裁判全文】
臺灣臺中地方法院刑事判決          98年度訴字第150號
公  訴  人  臺灣臺中地方法院檢察署檢察官
被      告  乙○○
                    國民
            丙○○
                    國民
上列被告等因偽造文書等案件，經檢察官提起公訴（97年度偵字
第15435號、97年度偵字第28086號），被告於準備程序中就被訴
事實為有罪之陳述，經告以簡式審判之旨，並聽取意見後，本院
合議庭裁定由受命法官依法獨任進行簡式審判程序判決如下：
    主  文
乙○○共同行使偽造私文書，足以生損害於他人，處有期徒刑貳
月，如易科罰金，以新臺幣壹仟元折算壹日，遠傳電信股份有限
公司門號0000-000000號行動電話服務申請書上之申
請者簽名欄、行動電話號碼可攜服務申請書上之申請客戶簽章欄
偽造之「甲○○」署押各壹枚，均沒收；又共同意圖為自己不法
之所有，以詐術使人將本人之物交付，處拘役貳拾日，如易科罰
金，以新臺幣壹仟元折算壹日；又意圖為自己不法之所有，以詐
術得財產上不法之利益，處拘役拾日，如易科罰金，以新臺幣壹
仟元折算壹日；所處拘役刑部份，應執行拘役貳拾伍日，如易科
罰金，以新臺幣壹仟元折算壹日。均緩刑年。
丙○○共同行使偽造私文書，足以生損害於他人，處有期徒刑貳
月，如易科罰金，以新臺幣壹仟元折算壹日，遠傳電信股份有限
公司門號0000-000000號行動電話服務申請書上之申
請者簽名欄、行動電話號碼可攜服務申請書上之申請客戶簽章欄
偽造之「甲○○」署押各壹枚，均沒收；又共同意圖為自己不法
之所有，以詐術使人將本人之物交付，處拘役貳拾日，如易科罰
金，以新臺幣壹仟元折算壹日。均緩刑年。
    事  實
一、丙○○原係址設臺中市○○區○○路2段363號之「宥鑫通訊
    行」即遠傳電信股份有限公司（以下簡稱遠傳電信公司）臺
    中黎明二特約中心之電話行銷員，其明知乙○○有申辦行動
    電話門號之意願，惟因前有電信欠費紀錄，無法向遠傳電訊
    公司申請門號使用，然為取得行銷佣金，即基於共同意圖為
    自己不法所有及偽造文書之犯意聯絡將前於民國（下同）96
    年11月12日，有客戶甲○○向丙○○任職之總公司即匯鑫國
    際實業有限公司申辦台灣大哥大公司行動電話門號0000-000
    000號使用，而得甲○○之身分證影本，即以其夫葉宥伯（
    原名葉鴻麟）名義申請之門號0000-000000號電話，致電乙○○，並以傳送簡訊方式告知甲○○之年籍、身分證統一編
    號等資料，再填具以甲○○名義之門號進件單供遠傳電信公
    司承辦人員查詢，待承辦員查詢符合申辦資格後，致電乙○○，由乙○○偽以其係甲○○，並確認有申辦行動電話門號
    之意，遂由遠傳電信公司人員於96年11月14日，將遠傳電信
    公司行動電話服務申請書、行動電話號碼可攜服務申請書連
    同手機、門號0000-000000號晶片卡，交由宅配人員送至乙○○位在臺北縣樹林市○○街7巷4號住處，由乙○○在遠傳
    電信公司行動電話服務申請書上之申請者簽名欄、行動電話
    號碼可攜服務申請書上之申請客戶簽章欄偽簽甲○○之簽名
    各1枚，再委由不知情之宅配人員將上開申請書送返宥鑫通
    訊行，由宥鑫通訊行人員將上開申請書，連同丙○○所取得
    之甲○○身分證影本送交遠傳電信公司而予以行使，足以生
    損害於甲○○、遠傳電信公司，致遠傳電信公司誤認係甲○○本人申辦行動電話使用，而將上開門號晶片卡開通，使乙○○自96年11月間起至97年2月間止，獲得使用行動電話通
    話新台幣（下同）9266元之利益。嗣因甲○○收受遠傳電話
    公司電信費催繳通知，表明未申辦上開行動電話門號，始循
    線查知上情。
二、案經甲○○訴由臺中市警察局第四分局報請臺灣臺中地方法
    院檢察署檢察官偵查起訴。
    理  由
一、按除被告所犯為死刑、無期徒刑、最輕本刑為三年以上有期
    徒刑之罪或高等法院管轄第一審案件者外，於前條第一項程
    序進行中，被告先就被訴事實為有罪之陳述時，審判長得告
    知被告簡式審判程序之旨，並聽取當事人、代理人、辯護人
    及輔佐人之意見後，裁定進行簡式審判程序，刑事訴訟法第
    二百七十三條之一第一項定有明文。本件被告所犯係死刑、
    無期徒刑、最輕本刑為三年以上有期徒刑以外之罪，其於準
    備程序中就被訴事實為有罪之陳述，且經審判長告知被告簡
    式審判程序之旨，並聽取公訴人及被告之意見後，本院合議
    庭認為適宜而裁定由受命法官獨任進行簡式審判程序，合先
    敘明。
二、現行刑事訴訟法為保障被告之反對詰問權，排除具有虛偽危
    險性之傳聞證據，以求實體真實之發現，於該法第一百五十
    九條第一項明定被告以外之人於審判外之言詞或書面陳述，
    除法律有規定者外，不得作為證據。是被告以外之人於審判
    外之陳述，除有同條第二項之除外情形，或符合同法第一百
    五十九條之一至第一百五十九條之五，或其他法律有特別規
    定得為證據之情形者外，自不採為論罪之依據。簡式審判程
    序，貴在審判程序之簡省便捷，檢察官指出之證據方法，只
    要被告及辯護人無異議，即可使用，縱或是被告以外之人在
    審判外之陳述，亦得作為證據，是刑事訴訟法第一百五十九
    條第二項規定；「法院以簡式審判程序，不適用之」；第二
    百七十三條之二規定：「簡式審判程序之證據調查，不受第
    一百五十九條第一項…規定之限制」，是於簡式審判程序，
    有關傳聞證據之證據能力限制規定自無適用之餘地，合先敘
    明。
三、訊據被告乙○○、丙○○對於上揭事實坦承不諱，核與告訴
    人甲○○所指訴及證人即宥鑫通訊行之負責人吳蓮慶所證述
    之情節相符，並有門號進件單、宥鑫公司業務作業基本規範
    、遠傳電信公司門號0000-000000號行動電話服務申請書、
    行動電話號碼可攜服務申請書、告訴人甲○○未申請遠傳門
    號聲明書、告訴人甲○○於96年11月12日，經由匯鑫國際實
    業有限公司向台哥大公司申請門號0000-000000號使用之台
    哥大公司行動通信網路業務服務申請書各一份、被告乙○○
    於96年11月22日接收門號0000-000000號電話傳送告訴人甲○○之年籍簡訊之翻拍照片2張等在卷足資佐證。而門號000
    0-000000號電話申請使用人葉宥伯（原名葉鴻麟），係被告
    丙○○之夫，有其個人基本資料查詢結果、台哥大資料查詢
    單各1份附卷可考。足徵該門號係被告丙○○所使用並傳送
    簡訊與被告乙○○無訛。足認被告乙○○、丙○○等二人自
    白，核與事實相符，堪予採信，事證至臻明確，被告乙○○
    、丙○○等二人犯行均洵堪認定。
四、核被告乙○○、丙○○等二人所為，均係犯刑法第216條行
    使第210條之文書及第339條第1項之罪；被告乙○○另犯刑
    法第339條第2項之罪。被告乙○○、丙○○所犯偽造署押係
    偽造文書之低度行為，應為偽造文書之高度行為所吸收，只
    論以偽造文書罪；而其等偽造文書之低度行為，復應為行使
    之高度行為所吸收，只論以行使偽造文書罪已足。又被告二
    人就偽造文書、詐欺取財之犯行，有犯意之聯絡，行為之分
    擔，均為共同正犯。再被告乙○○所犯上開三罪，被告丙○○所犯上開二罪，均犯意各別，犯罪構成要件不同，均應予
    分論併罰。爰審酌被告乙○○、丙○○等二人犯罪之動機、
    目的、手段、品行均尚佳，均並無不良前科，此有台灣台中
    地方法院檢察署刑案資料查註紀錄表二份在卷可按、所生危
    害及犯罪後均坦認罪愆，頗具悔意，且犯罪後迄今已與告訴
    人甲○○達成民事和解，取得諒解，此亦有和解書二份在卷
    可考，被告丙○○並已繳清前揭使用行動電話通話費9266元
    ，此有遠傳電信公司門號0000-000000號行動電話於98年1月
    21日門市電信費收款單1份在卷可憑，被告乙○○亦已返還
    被告丙○○前開所代繳之前揭使用行動電話通話費9266元，
    亦有被告丙○○98年1月23日之收據1份在卷可考，被告乙○○、丙○○等二人犯後態度尚佳等一切情狀，分別量處如主
    文所示之刑，並均諭知易科罰金之折算標準，被告乙○○所
    處拘役刑部份，並定其應執行刑，以資懲儆。遠傳電信股份
    有限公司門號0000-000000號行動電話服務申請
    書上之申請者簽名欄、行動電話號碼可攜服務申請書上之申
    請客戶簽章欄偽造之「甲○○」署押各1枚，均應依刑法第
    219條之規定，不問屬於犯人與否，均併予宣告沒收之。末
    查被告乙○○、丙○○等二人前均未曾受有期徒刑以上刑之
    宣告，有臺灣臺中地方法院檢察署刑案資料查註紀錄表二份
    附卷可按，被告乙○○、丙○○等二人均坦承犯行，深具悔
    意，其等經此教訓，當知警惕戒慎而無再犯之虞，本院綜核
    各情，認其等所受上開宣告之刑，以暫不執行為適當，爰均
    併予宣告緩刑如主文所示，以啟自新。
據上論斷，應依刑事訴訟法第二百九十九條第一項前段、第二百
七十三條之一第一項、刑法第二十八條、第二百一十六條、第二
百一十條、第三百三十九條第一項、第二項、第四十一條第一項
前段、第五十一條第六款、第二百十九條、第七十四條第一款、
刑法施行法第一條之一第一項、第二項前段，判決如主文。
中    華    民    國    98    年    2     月    4     日
                        刑事第四庭    法  官  洪俊誠
以上正本證明與原本無異。
如不服本判決，應於判決收受送達後10日內向本院提出上訴狀，
上訴於臺灣高等法院臺中分院（並應敘述具體上訴理由及檢附繕
本）。上訴書狀如未敘述上訴理由，應於上訴期間屆滿後20日內
補提上訴理由書於本院（均須按他造當事人之人數附具繕本）「
切勿逕送上級法院」。
                                      書記官  蕭榮峰
中    華    民    國    98    年    2     月    4     日
附錄論罪科刑實體法條文：
刑法第216條：
行使第210條至第215條之文書者，依偽造、變造文書或登載不實
事項或使登載不實事項之規定處斷。
刑法第210條：
偽造、變造私文書，足以生損害於公眾或他人者，處5年以下有
期徒刑。
刑法第339條：
意圖為自己或第三人不法之所有，以詐術使人將本人或第三人之
物交付者，處5年以下有期徒刑、拘役或科或併科1千元以下罰金
。
（罰金部份業經刑法施行法第一條之一第二項前段提高30倍為新
台幣3萬元）
以前項方法得財產上不法之利益或使第三人得之者，亦同。
前二項之未遂犯罰之。
刑法第219條：
偽造之印章、印文或署押，不問屬於犯人與否，沒收之。
刑法施行法第一之一條（95年06月14日修正）：
中華民國九十四年一月七日刑法修正施行後，刑法分則編所定罰
金之貨幣單位為新臺幣。
九十四年一月七日刑法修正時，刑法分則編未修正之條文定有罰
金者，自九十四年一月七日刑法修正施行後，就其所定數額提高
為三十倍。但七十二年六月二十六日至九十四年一月七日新增或
修正之條文，就其所定數額提高為三倍。


司法院資訊處製作；財團法人民間司法改革基金會備份。
